臺灣臺中地方法院行政訴訟判決
110年度交字第513號
原      告  林賢仁  

送達代收人  曾暄綺  
被      告  臺中市交通事件裁決處
                      設臺中市○○區○○○路00號
代  表  人  黃士哲    住同上
訴訟代理人  黃曉妍律師
上列當事人間交通裁決事件，原告不服被告民國110年12月03日
中市裁字第68-GU0000000號裁決書，提起行政訴訟，本院判決如
下：
    主  文
原告之訴駁回。
訴訟費用新臺幣參佰元由原告負擔。
    事實及理由
一、程序事項：
　　按行政訴訟法第237條之7規定，交通裁決事件之裁判，得不
    經言詞辯論為之。本件屬交通裁決事件，依兩造所述各節及
    卷內資料其事證已臻明確，本院認無經言詞辯論之必要，爰
    不經言詞辯論而為判決。
二、事實概要：
　　原告於民國110年10月20日20時48分許，駕駛號牌TDQ-0880
    號營業小客車(下稱系爭車輛），行經臺中市市政北二路與
    朝富路口處，因「駕車行經有燈光號誌管制之交岔路口闖紅
    燈」之違規行為，經臺中市政府警察局第六分局（下稱舉發
    機關）員警認定該車違反道路交通管理處罰條例第53條第1
    項之規定，對原告當場攔停告發，對原告掣開第GU0000000
    號舉發違反道路交通管理事件通知單。被告續於110年12月3
    日以中市裁字第68-GU0000000號裁決書（下稱原處分），依
    道路交通管理處罰條例第53條第1項、第63條第1項及「違反
    道路交通管理事件統一裁罰基準表」及處理細則第41條第43
    條第44條及第67條之規定，按期限內到案之基準，裁處原告
    第1階段罰鍰新臺幣（下同）2,700元，記違規點數3點。
三、原告主張略以：
　　原告駕駛系爭車輛行駛在台中市西屯區市政北二路與朝富路
    ，超越停止線，尚未伸入路口，於斑馬線與紅綠燈燈桿前迴
    轉即遭員警攔下，依交通部82年4月22日交路(82)字第00981
    1號函意旨，僅係不遵守標線指示，並非闖紅燈等語。並聲
    明：原處分撤銷。
四、被告答辯略以：
    原告駕駛系爭車輛行駛於於西屯區市政北二路與朝富路口紅
    燈迴轉，有員警目睹為證，復有員警密錄器可佐，認原告駕
    車行經有燈光號誌管制之交岔路口闖紅燈之事證明確，違反
    道路交通管理處罰條例第53條第1項之規定明確，被告所為
    裁處並無違誤等語。並聲明：原告之訴駁回。
五、本院之判斷：
(一)按「汽車行駛至交岔路口，其行進、轉彎，應依下列規定：
    一、應遵守燈光號誌或交通指揮人員之指揮，遇有交通指揮
    人員指揮與燈光號誌並用時，以交通指揮人員之指揮為準。
    」、「汽車駕駛人，行經有燈光號誌管制之交岔路口闖紅燈
    者，處新臺幣1千8百元以上5千4百元以下罰鍰。」、「汽車
    駕駛人有下列各款所列條款之一者，除依原條款處罰鍰外，
    並予記點：三、有……第53條……情形之一者，各記違規點數3
    點。」道路交通安全規則第102條第1項第1款、道路交通管
    理處罰條例第53條第1項及第63條第1項第3款分別定有明文
    。有關「闖紅燈」行為之認定，依交通部82年4 月22日交路
    字第009811號函釋略以：「1 、車輛面對圓形紅燈時仍逕予
    穿越路口至銜接路段，含左轉、直行、迴轉及右轉（依箭頭
    綠燈允許行駛者除外）即視為闖紅燈之行為。2 、有繪設路
    口範圍者：車輛無視於紅燈警示，有穿越路口之意圖，而車
    身已伸入路口範圍亦視同闖紅燈；……。3 、無繪設路口範圍
    者：以車輛無視於紅燈號誌，而有穿越路口之企圖，其車身
    並已伸越停止線並足以妨害其他方向人（若有行人穿越道）
    、車通行者亦以闖紅燈論處；……。」，上開函釋係主管機關
    交通部本於職權所作成之解釋性行政規則，並未增加法律所
    無之限制，足堪為各級機關適用法律及民眾認知執法機關適
    用法律意見之參考。
(二)經查，本院勘驗調查舉發機關提供之採證光碟，製成勘驗筆
    錄附卷為證（見本院卷第121頁），勘驗結果為：行車紀錄
    器畫面時間00：00：02時至00：00：08時，系爭車輛沿臺中
    市市政北二路外側車道向東行駛，市○○○路○○○道○○號誌顯示
    為紅燈，系爭車輛直接超越停止線，迴轉進入市政北二路車
    道，遭員警攔查示意系爭車輛停於路邊。
(三)依上開勘驗結果可知，於上開時、地，原告駕駛系爭車輛沿
    臺中市市政北二路行駛至朝富路口，闖紅燈迴轉，適逢本件
    舉發員警目擊現場之違規情事，當場攔查原告，並製單告發
    ，並經原告簽收等情，亦有舉發通知單（見本院卷第89頁）
    在卷可稽。按「行車管制號誌各燈號顯示之意義如左：……五
    、圓形紅燈（一）車輛面對圓形紅燈表示禁止通行，不得超
    越停止線或進入路口。」道路交通標誌標線號誌設置規則第
    206條第5款第1目定有明文。原告駕駛系爭車輛沿市政北二
    路往西北方向行至朝富路時，該路段之燈光號誌為紅燈，以
    管制市政北二路往西北方向之行車，另參照交通部62年7月1
    4日交路字第12815號函釋關於交岔路口自何處算起：「未設
    置號誌燈者，自四個轉角處起算。設有號誌燈者，自燈柱起
    算。劃有停止標線者，自停止標線起算。」可知上開路口範
    圍之界定，係自停止標線起算，本件原告駕駛系爭車輛沿市
    政北二路往西北方向前進，尚未行駛至朝富路口停止標線前
    ，行向號誌已顯示紅燈，原告應遵守路口紅燈號誌，於該路
    口停止標線前停等紅燈後再行迴轉，惟原告卻於面對號誌為
    紅燈時，逕予跨越停止標線進入路口範圍，並迴轉至對向車
    道，是以，依前開規定及說明，足以認定原告駕駛系爭車輛
    確有「闖紅燈」之違規行為。故原告所執上開主張云云，即
    非可採。原處分處罰原告，應無違誤。
(四)綜上所述，原告違規事證明確，被告依法所為原處分並無違
    誤，原告訴請撤銷，為無理由，應予駁回。
六、本件事證已臻明確，兩造其餘主張及陳述，經核於判決結果
    不生影響，爰不逐一論列，附此敘明。
七、本件第一審裁判費為300元，應由原告負擔，爰確定第一審
    訴訟費用額如主文第2項所示。
據上論結，本件原告之訴為無理由，依行政訴訟法第237條之7、
第98條第1項前段、第237條之8第1項，判決如主文。
中　　華　　民　　國　 111　　年　　8　　月　　3　　日
　　　　　　　　　行政訴訟庭　法　官   吳俊螢
上為正本係照原本作成。
如不服本判決，應於送達後20日內，向本院提出上訴狀，其未表
明上訴理由者，應於提出上訴後20日內向本院補提理由書（均須
按他造人數附繕本）。上訴理由應表明關於原判決所違背之法令
及其具體內容，或依訴訟資料可認為原判決有違背法令之具體事
實。
中　　華　　民　　國　　111 　年　　8 　　月　　3 　　日
                              書記官    王素珍